臺灣花蓮地方法院行政訴訟判決
111年度交字第6號
111年4月14日辯論終結
原      告  余奇霖  

被      告  交通部公路總局臺北區監理所

代  表  人  梁郭國  
訴訟代理人  李孫遼鎮

上列當事人間交通裁決事件，原告不服交通部公路總局臺北區監
理所民國110年12月15日北監花裁字第44-P00000000號裁決，提
起行政訴訟，本院判決如下：
    主  文
原告之訴駁回。
訴訟費用新臺幣（下同）300元由原告負擔。
    事實及理由
一、事實概要：原告於民國110年10月20日下午5時14分許，駕駛
    車牌000-0000號自用小客車，行經花蓮縣花蓮市濟慈路與達
    固湖灣大道路口，因此段限速為50公里，原告車輛經測得之
    時速數值為111公里，而有「限速50公里，經測速時速111公
    里，超速61公里（逾60公里至80公里以下）」之情事，為花
    蓮縣警察局花蓮分局以花警交字第P00000000號通知單攔停
    舉發。原告不服舉發申請裁決，被告乃於110年12月15日依
    道路交通管理處罰條例第43條第1項第2款規定，作成北監花
    裁字第44-P00000000號裁決書，對原告裁處罰鍰8,000元，
    記違規點數3點，並應參加道路交通安全講習。原告不服，
    遂提起本件行政訴訟。
二、原告主張：警方車輛未開值勤警示燈警示用路人；該路段限
    速標誌牌遭路樹遮蔽；即使照片看得到限速標誌也不能證明
    行進間車輛可看見該速限標誌。違規當天因載小孩下課，又
    載太太看診，著急情形下未能注意致超過速限，加上標示不
    清，未發揮提醒效果，致收到罰單。且當時路邊確實有車輛
    出來，所以原告有減速的動作，通過測速路段的時候，時速
    不可能是111公里等語。並聲明：原處分撤銷。
三、被告則答辯以：經檢視財團法人台灣商品檢測驗證中心核發
    之雷射測速儀檢定合格證書所載，本次測速所使用之儀器係
    經該中心110年7月22日檢驗合格，有效日期至111年7月31日
    ，無重大採證錯誤情況下，其使用之效度應無疑義。又檢視
    採證相片，原告車輛違規屬實無疑。再本件舉發機關檢附之
    測速器材相關設置位置，其「警52」標誌設置距測速儀器設
    置位置約400公尺，測速儀器距違規地點約120.7公尺，「警
    52」標誌設置距違規地點約279.3公尺，符合法規之100至30
    0公尺，相關標誌設置合法。況駕駛車輛即便行駛於無速限
    標誌或標線者，市區之行車速度亦不得超過50公里，本案違
    規屬實，原告主張顯不足採。並聲明：駁回原告之訴。
四、本院之判斷：　　
　㈠按汽車駕駛人，駕駛汽車有行車速度，超過規定之最高時速6
    0公里情形者，處6,000元以上24,000元以下罰鍰，並當場禁
    止其駕駛。汽車駕駛人有第1項或前項行為者，並吊扣該汽
    車牌照6個月。汽車駕駛人有第43條情形者，記違規點數3點
    。汽車駕駛人，有第43條規定之情形者，應接受道路交通安
    全講習。道路交通管理處罰條例第43條第1項第2款、第4項
    前段、第63條第1項第3款、第24條第1項第3款定有明文。
  ㈡經查，本件如事實概要欄所述之事實，為兩造所不爭執，並
    有採證照片、交通違規陳述書、雷射測速儀檢定合格證書、
    交通部公路總局臺北區監理所110年11月2日北監花站字第11
    00318238號函、110年12月9日北監花站字第1100313582號函
    、111年1月18日北監花站字第1110007848號函、111年2月23
    日北監花字第1110040125號函、北監花裁字第44-P00000000
    號裁決書、花蓮縣警察局花蓮分局110年11月6日花市警交字
    第1100029509號函、111年2月7日花市警交字第1110003331
    號函在卷可稽，應堪認定。
　㈢原告雖主張沿路限速號誌被路樹遮蔽且告示不清，只有1支提
    示用路人的告示牌，且是在警方擺設拍照告示的位置，用路
    人無法注意等語，惟觀諸被告所提供之取締超速違規（攔檢
    ）執法相關位置圖及所附照片，取締當日之速限標誌及「警
    52」標誌清晰明顯，且「警52」標誌設置距測速儀器設置位
    置400公尺，測速儀器距違規地點120.7公尺，「警52」標誌
    設置距違規地點279.3公尺，符合法規之100至300公尺，相
    關標誌設置合於規定，應已足告知用路人本路段之速限，並
    促請駕駛人應注意依速限行駛不得違規行駛，以維護行車安
    全，原告駕車自應遵守上開速限標誌之規定。況依道路交通
    安全規則第93條第1項第1款規定：「行車速度，依速限標誌
    或標線之規定，無速限標誌或標線者，應依下列規定：一、
    行車時速不得超過五十公里。但在設有快慢車道分隔線之慢
    車道，時速不得超過四十公里，未劃設車道線、行車分向線
    或分向限制線之道路，時速不得超過三十公里。」， 原告
    領有駕駛執照，本應注意並遵守道路速限之規定，以保障道
    路交通安全，縱未能注意速限標誌，當時原告駕車時速高達
    111公里，亦已遠超過無速限標誌或標線路段，行車速度亦
    不得超過50公里之規定，對於其他道路使用者人車安全已造
    成嚴重之風險。是原告上開主張，難以採信。另原告陳稱舉
    發員警之警車未開啟警示燈等語，並未提出證據證明，況其
    主張縱係屬實，警方執行道路交通之路邊超速違規稽查時，
    警車僅係載送警員前往執勤地點之交通工具，警員係站立在
    路邊攔檢點執勤，而非駕駛警車巡邏執勤，法規上並未要求
    此際警車應開啟警示燈，原告未提出其此項主張之依據為何
    ，亦無從據以為實際駕駛人業已違規超速之免責事由。
　㈣又原告主張當時路邊有車輛出來，已有減速動作，通過的時
    候時速不可能是111公里云云，然查舉發機關以雷射測速儀
    ，測得時速為每小時111公里，有採證照片在卷足憑，又該
    雷達測速儀由財團法人台灣商品檢測驗證中心核發之雷射測
    速儀檢定合格證書所載，本次測速所使用之儀器係經該中心
    110年7月22日檢驗合格，有效日期至111年7月31日，無重大
    採證錯誤情況下，其使用之效度應無疑義，亦為原告於言詞
    辯論時經提示後表示並無爭執。本件被告以原處分裁罰原告
    ，係以系爭車輛有超速行駛之違規行為，業據提出上開違規
    採證照片及舉發單位函復等證據資料證明之，已堪認為真實
    。原告僅空言有減速，通過的時候時速不可能是111公里云
    云，並未提出其他任何客觀證據證明之，自難遽認原告此部
    分之主張為真實而為有利原告之認定。
五、綜上所述，原告所有之系爭汽車於前揭時、地，確有「駕駛
    人行車速度超過規定之最高速限60公里以上」之違規事實，
    舉發機關據以製單舉發，核無違誤。是原告訴請撤銷原處分
    ，為無理由，應予駁回。
六、本件判決基礎已臻明確，兩造其餘之攻擊防禦方法及訴訟資
    料經本院斟酌後，核與判決不生影響，無一一論述之必要，
    併予敘明。
七、本件第一審裁判費為 300元，應由敗訴之原告負擔。
據上論結，本件原告之訴為無理由，依行政訴訟法第237條之8第
1項、第98條第1項前段，判決如主文。
中　　華　　民　　國　　111 　年　　4 　　月　　29　　日
　　　　　　　　　行政訴訟庭　法　官　沈培錚
上為正本係照原本作成。
如不服本判決，應於判決送達後20日內，向本院提出上訴狀並表
明上訴理由（原判決所違背之法令及其具體內容或依訴訟資料可
認為原判決有違背法令之具體事實），其未載明上訴理由者，應
於提出上訴後20日內向本院補提理由書（上訴狀及上訴理由書均
須按他造人數附繕本，如未按期補提上訴理由書，則逕予駁回上
訴），並應繳納上訴裁判費新臺幣750元。
中　　華　　民　　國　　111 　年　　4 　　月　　29　　日
　　　　　　　　　　　　　　　書記官　黃慧中

訴訟費用計算書   項　　　　目 金　額（新臺幣） 備　註 第一審裁判費 300元  第一審鑑定費 0元  第一審證人日旅費 0元  合        計 300元